臺灣臺中地方法院刑事判決
111年度金訴字第1775號
公  訴  人  臺灣臺中地方檢察署檢察官
被      告  黃士瑋



            梁洺豪


上列被告因詐欺等案件，經檢察官提起公訴（111年度偵字第256
39號），被告於準備程序中就被訴事實為有罪之陳述，經本院合
議庭裁定改由受命法官獨任進行簡式審判，判決如下：
    主    文
戊○○、丁○○犯附表編號1、2「宣告刑」欄所示之罪，各處該欄所
示之刑。各應執行有期徒刑壹年參月、壹年參月。
    犯罪事實
一、戊○○、丁○○於民國110年10月間之某日起，加入通訊軟體TEL
    EGRAM即飛機帳號「杜月笙」、「李小龍」等真實年籍姓名
    不詳成年男子（無證據證明渠等為未成年人）所組成之詐欺
    集團（丁○○、戊○○所涉犯參與犯罪組織部分，前經臺灣臺中
    地方檢察署檢察官以111年度偵字第4339號提起公訴），約
    定各一定分工報酬，分別擔任提款車手、收水之工作後，即
    與所屬詐欺集團「杜月笙」、「李小龍」等成員，共同意圖
    為自己不法所有，基於3人以上共同犯詐欺取財及一般洗錢
    之犯意聯絡，先由詐騙集團不詳成員於附表所示時間，分別
    以附表所示詐術，詐使丙○○、乙○○陷於錯誤，遂依詐欺集團
    不詳成員之指示，分別將附表所示款項匯至華南商業銀行帳
    號000000000000號帳戶（帳戶申辦人王詠霖幫助詐欺部分，
    經臺灣橋頭地方檢察署檢察官為不起訴處分，下稱王詠霖華
    南帳戶）後，再由丁○○依「杜月笙」、「李小龍」之指示，
    將上開帳戶提款卡交予戊○○，由戊○○持提款卡於附表編號所
    示時、地，自上開帳戶提領丙○○、乙○○之受騙匯款共計新臺
    幣(下同)99,000元後，由戊○○將款項攜至臺中市○○區○○○路0
    00號網咖內，交予丁○○，再由丁○○轉交水予上層不詳詐騙集
    團成員，以此方式遂行詐欺取財，並掩飾、隱匿詐欺贓款之
    去向。
二、案經丙○○、乙○○分別訴由臺中市政府警察局霧峰分局報告臺
    灣臺中地方檢察署檢察官偵查起訴。
    理    由
一、本件被告2人所犯係死刑、無期徒刑或最輕本刑為三年以上
    有期徒刑或高等法院管轄第一審案件以外之罪，被告於準備
    程序期日就被訴事實為有罪之陳述，經本院告知簡式審判程
    序之旨，並聽取公訴人及被告、辯護人之意見後，依刑事訴
    訟法第273條之1第1項規定，裁定由受命法官獨任進行簡式
    審判程序，且依同法第273條之2規定，不適用傳聞法則有關
    限制證據能力之相關規定，合先敘明。
二、上揭犯罪事實，業據被告戊○○、丁○○於警詢時、本院準備程
    序及審理時坦承不諱（見偵卷P39至42、P43至45、P51至54
    、P59至62、本院卷P96、P109），且有告訴人丙○○、乙○○於
    警詢時之指證可按(見偵卷P89至101、P77至78)，並有111年
    1月16日職務報告、提領清冊、被害人帳戶明細及車手提領
    時間一覽表、指認犯罪嫌疑人紀錄表（戊○○指認丁○○）、自
    動提款機錄影翻拍照片（戊○○於110年11月12日提領錢）、
    監視器錄影翻拍照片（收水丁○○前往大里區德芳南路257號
    向車手戊○○收贓款）、王詠霖華南帳戶帳戶交易明細、告訴
    人乙○○提出之元大銀行帳戶之開戶資料及交易明細、匯款資
    料、通話紀錄、告訴人丙○○提出之中國信託商業銀行對帳單
    、轉帳資料、中國信託銀行之存摺封面、台北富邦銀行存摺
    封面、詐騙電話號碼、LINE ID、對話紀錄、111年7月6日職
    務報告在卷可佐(見偵卷P33至34、P35、P37、P47至49、P65
    至66、P67至70、P71、P73至75、P81至83、P87、P88、P107
    至111、P112至113、P114至115、P116、P117至118、P173)
    ，足認被告2人上揭任意性自白與事實相符，堪予採信。是
    本案事證明確，被告2人上開犯行均洵堪認定，應依法論罪
    科刑。
三、論罪科刑
  ㈠核被告戊○○、丁○○2人就附表編號1、2所為，均係犯刑法第33
    9條之4第1項第2款之三人以上共同犯詐欺取財罪及洗錢防制
    法第14條第1項之一般洗錢罪。
　㈡被告2人與詐欺集團「杜月笙」、「李小龍」等真實年籍姓名
    不詳成員間就上開犯行，有犯意聯絡及行為分擔，應依刑法
    第28條規定，論以共同正犯。
  ㈢被告2人就附表編號1、2犯行，均係以1行為觸犯加重詐欺及
    一般洗錢2罪名，為想像競合犯，均應依刑法第55條前段規
    定，從較重之加重詐欺罪處斷。　
　㈣被告2人就附表編號1、2犯行，係造成不同被害人受有損害，
    且與所屬詐欺集團成員間就各該被害人共同犯行之犯意各別
    ，共同犯行之行為亦為互殊，是應予分論併罰。
  ㈤按犯洗錢防制法第14條之罪，在偵查或審判中自白者，減輕
    其刑，洗錢防制法第16條第2項定有明文。被告2人雖自白一
    般洗錢犯行，惟渠2人所為係從較重之加重詐欺取財罪處斷
    ，該罪並無適用上開減刑規定，故僅於量刑時，一併審酌渠
    2人就本案一般洗錢犯行部分已自白及上開減刑規定，併此
    敘明。
　㈥爰以被告之責任為基礎，審酌：⒈被告2人均正值青壯，不思
    依循正途獲取所需，為賺取不法分工報酬，以擔任提款車手
    或收水工作之方式，參與詐欺取財犯行，並掩飾、隱匿詐欺
    贓款去向，造成告訴人等受有財產上損失，且使檢警難以追
    查詐欺贓款去向，價值觀念顯有偏差，所為均殊值非難。⒉
    被告2人均坦承犯行，但因告訴人等表示無調解意願(見本院
    卷P113之本院電話紀錄表)而未能與告訴人等和解或賠付所
    受損害之犯後態度，以及被告2人於本案犯行前均未曾因犯
    罪而遭判刑處罰之素行情形，有臺灣高等法院被告前案紀錄
    表在卷可參。⒊被告2人自陳之智識程度、家庭經濟狀況（見
    本院卷P110）暨各自參與分工行為、所生實害情形、自白本
    案洗錢犯行等一切情狀，分別量處如主文所示之刑，並考量
    本案各犯行行為之關連性等情事而為整體評價，分別定其應
    執行刑，以示懲戒。　　
  ㈦另被告2人就本案犯行，均否認有實際獲取分工報酬(見本院
    卷P96)，本案亦無事證足以證明渠2人有實際獲取分工報酬
    情形，是尚不生沒收犯罪所得問題，附此敘明。
據上論斷，應依刑事訴訟法第273條之1第1項、第299條第1項前
段，洗錢防制法第14條第1項、第16條第2項，刑法第11條、第28
條、第339條之4第1項第2款、第55條、第51條第5款，刑法施行
法第1條之1第1項，判決如主文。
本案經檢察官陳佞如提起公訴，檢察官甲○○到庭執行職務。
中　　華　　民　　國　　111 　年　　11　　月　 24 　　日
                  刑事第一庭    法  官  王振佑
以上正本證明與原本無異。
如不服本判決應於收受判決後20日內向本院提出上訴書狀，並應
敘述具體理由；其未敘述上訴理由者，應於上訴期間屆滿後20日
內向本院補提理由書（均須按他造當事人之人數附繕本）「切勿
逕送上級法院」。
                                書記官  王淑燕
中　　華　　民　　國　　111 　年　　11　　月　 24 　　日
附表
編號 被害人 詐欺時間、方式、金額 提款時、地、金額 宣告刑 1 丙○○ 詐欺集團不詳成員於110年11月6日，偽為銀行客服人員，向丙○○致電佯稱:信用卡遭盜刷云云，致丙○○陷於錯誤，遂依指示於110年11月12日21時10分許，匯款49,987元至上開帳戶。 由戊○○先後於111年11月12日21時3分許至5分許、13分許至21分許，在臺中市○○區○○○路000號新光銀行大里分行，持上開帳戶提款卡，操作自動付款設備而自上開帳戶分別提領2萬元、2萬元、9,000元及2萬元、2萬元、1萬元，共計99,000元。 戊○○、丁○○共同犯刑法第三三九條之四第一項第二款之罪，各處有期徒刑壹年貳月、壹年貳月。 2 乙○○ 詐欺集團不詳成員於110年11月12日，偽為「東森購物」客服人員，向乙○○致電佯稱:網路購物扣款錯誤云云，致乙○○陷於錯誤，遂依指示於110年11月12日20時51分許，匯款49,985元至上開帳戶。  戊○○、丁○○共同犯刑法第三三九條之四第一項第二款之罪，各處有期徒刑壹年貳月、壹年貳月。 
附錄本案論罪科刑法條：
中華民國刑法第339條之4
犯第339 條詐欺罪而有下列情形之一者，處1 年以上7 年以下有
期徒刑，得併科1 百萬元以下罰金：
一、冒用政府機關或公務員名義犯之。
二、三人以上共同犯之。
三、以廣播電視、電子通訊、網際網路或其他媒體等傳播工具，
    對公眾散布而犯之。
前項之未遂犯罰之。
洗錢防制法第14條
有第二條各款所列洗錢行為者，處7 年以下有期徒刑，併科新臺
幣5 百萬元以下罰金。
前項之未遂犯罰之。
前二項情形，不得科以超過其特定犯罪所定最重本刑之刑。